臺灣高等法院臺中分院刑事判決　　　　99年度上訴字第1431號
上　訴　人
即　被　告　李明哲
選任辯護人　林期律師
上列上訴人因毒品危害防制條例案件，不服臺灣臺中地方法院98
年度訴字第3926號中華民國99年5月14日第一審判決（起訴案號
：臺灣臺中地方法院檢察署98年度偵字第22959號），提起上訴
，本院判決如下：
    主  文
原判決關於如附表一編號5、9及如附表二、四所示部分暨定應執
行刑部分均撤銷。
李明哲犯如附表一編號5、9及如附表二所示之罪，各處如附表一
編號5、9及如附表二所示之刑（含主刑及從刑）。
其餘被訴如附表四所示部分均無罪。
其他上訴駁回。
李明哲第二項撤銷改判所處之刑，與上訴駁回部分所處之刑，應
執行有期徒刑貳拾年，扣案如附表三編號2所示之物沒收；未扣
案如附表三編號1所示之物沒收，如全部或一部不能沒收時，追
徵其價額或以其財產抵償之；未扣案販賣第一、二級毒品所得共
新臺幣參萬壹仟捌佰元沒收，如全部或一部不能沒收時，以其財
產抵償之。
    事實及理由
壹、有罪部分：
一、犯罪事實：
    李明哲（綽號阿國、明哲）前於民國92、93年間因竊盜、竊
    盜、施用毒品案件，分別經法院判處有期徒刑10月、7月、
    10月確定，並經本院裁定定應執行有期徒刑2年確定；另於
    93年間因偽造文書、施用毒品案件，經臺灣南投地方法院分
    別判處有期徒刑4月、7月確定，嗣經裁定定應執行有期徒刑
    10月確定，與上開所定執行刑接續執行，於95年9月4日縮短
    刑期假釋出監並付保護管束，於95年11月29日保護管束期滿
    ，假釋未經撤銷，視為執行完畢。詎仍不知悔改，其明知海
    洛因、甲基安非他命分別係屬毒品危害防制條例第2條第2項
    第1款、第2款所公告列管之第一、二級毒品，不得非法持有
    、販賣，竟為獲取利益，分別基於販賣第一、二級毒品海洛
    因、甲基安非他命牟利之犯意，於不詳時間、地點，向姓名
    年籍均不詳綽號「阿兄或阿雄」（台語）之成年人，購入不
    詳數量、價格之海洛因、甲基安非他命後，將海洛因、甲基
    安非他命以夾鏈袋分裝，並以其所使用門號0000000000、00
    00000000號行動電話作為對外聯繫毒品交易時間、地點、金
    額等事宜之聯絡工具，先後於如附表一所示之時間及地點，
    販賣海洛因予附表一所示之李瑞隆、李啟豪、鄧吉祥（各次
    販賣之對象、時間、地點及每次販賣所得均詳如附表一所載
    ），而獲取價差為利潤。另以其所使用門號0000000000號行
    動電話作為對外聯繫毒品交易時間、地點、金額等事宜之聯
    絡工具，先後於如附表二所示之時間及地點，販賣甲基安非
    他命予附表二所示之黃崇哲（其販賣之時間、地點及每次販
    賣所得均詳如附表二所載），而獲取價差為利潤。嗣因臺中
    市警察局第六分局查得李明哲涉犯販賣毒品情節，自98年4
    月10日起至98年9月25日止，分別對李明哲所使用之門號00
    00000000、0000000000號行動電話進行通訊監察，而循線於
    98年9月21日18時30分許，持法院核發之搜索票前往李明哲
    位於臺中市大里區（原臺中縣大里市○○○街125號2樓居處
    搜索而查獲，並於同日20時許，在其臺中市潭子區（原臺中
    縣潭子鄉○○○路○段288巷12號居住處搜索，而扣得如附表
    三編號2至6所示之物。
二、證據能力之說明：
  (一)按被告以外之人於偵查中向檢察官所為陳述，除顯有不可信
    之情況者外，得為證據，刑事訴訟法第159條之1第2項定有
    明文。偵查中對被告以外之人（包括證人、鑑定人、告訴人
    、被害人及共同被告等）所為之偵查筆錄，或被告以外之人
    向檢察官所提之書面陳述，性質上均屬傳聞證據。惟現階段
    刑事訴訟法規定檢察官代表國家偵查犯罪、實施公訴，依法
    其有訊問被告、證人及鑑定人之權，證人、鑑定人且須具結
    ，而實務運作時，檢察官偵查中向被告以外之人所取得之陳
    述，原則上均能遵守法律規定，不致違法取供，其可信度極
    高，故被告以外之人前於偵查中已具結而為證述，除反對該
    項供述得具有證據能力之一方，已釋明顯有不可信之情況外
    ，不宜以該證人未能於審判中接受他造之反對詰問為由，即
    遽指該證人於偵查中之陳述不具證據能力。本件證人李瑞隆
    、李啟豪、鄧吉祥、鄧吉富、黃崇哲於偵查中經具結後向檢
    察官所為之陳述，既未經被告或辯護人釋明有何顯不可信之
    情況，依刑事訴訟法第159條之1第2項規定，自有證據能力
    。再按被告以外之人（包括證人、鑑定人、告訴人、被害人
    及共同被告等）於司法警察官或司法警察調查中所為之陳述
    ，與審判中不符時，其先前之陳述具有較可信之特別情況，
    且為證明犯罪事實存否所必要者，得為證據，刑事訴訟法第
    159條之2定有明文。其立法本旨係以證人於審判外之言詞或
    書面陳述，屬於傳聞證據，此項證據，當事人無從直接對於
    原供述者加以詰問，以擔保其真實性，法院亦無從直接接觸
    證人而審酌其證言之憑信性，違背直接審理及言詞審理之原
    則，除具有必要性及信用性情況之除外者外，原則上不認其
    有容許性，自不具證據能力（參考最高法院97年度台上字第
    4837號判決意旨）；倘法院已經依職權或當事人聲請傳喚證
    人到庭接受檢辯雙方之交互詰問，則法院既已透過直接、言
    詞審理方式檢驗過該證人之前所為證述，當事人之反對詰問
    權已受到保障得以完全行使之情況下，該等審判外證據除有
    其他法定事由（例如：非基於國家公權力正當行使所取得或
    私人非法取得等，而有害公共利益，即以一般證據排除法則
    為判斷），應認該審判外陳述已得透過審判程式之詰問檢驗
    ，而取得作為證據之資格，亦即其審判外陳述與審判中陳述
    相符部分，顯然已經構成具備可信之特別情狀，當然有證據
    資格，其不符部分，作為檢視審判中所為供述可信與否之彈
    劾證據，當無不許之理，最高法院97年度台上字第4370號判
    決意旨亦採認上開說明。本件證人李瑞隆、李啟豪、鄧吉祥
    、鄧吉富、黃崇哲於警詢或偵查中之陳述，雖屬被告以外之
    人於審判外之陳述，然此等證人俱經原審於審理中傳喚到庭
    具結作證行交互詰問，俱有原審審判筆錄及結文在卷為憑，
    故上述證人於警詢或偵查之供述，與法院審理中之證詞相符
    部分，已具備可信之特別情狀，自有證據能力。至其先前於
    警詢或偵查中之陳述與審判中之證述內容不符部分，仍容許
    以之作為彈劾其等於法院審理時所為陳述之憑信性，用以爭
    執其先後不一致陳述之證明力，自均具有證據能力。至被告
    及其辯護人於本院審理時，以證人李瑞隆、李啟豪、鄧吉祥
    、黃崇哲等人於警詢或偵查中所為不利於被告之陳述，係受
    警方誘導、脅迫而為，認均無證據能力云云，然證人李瑞隆
    、李啟豪、鄧吉祥、黃崇哲等人於原審審理時雖均曾陳稱於
    警詢時有受警方誘導、脅迫而陳述之情，惟均未具體指陳係
    於何時、地，受何警員之誘導、脅迫訊問，致本院無從調查
    其等此部分所述是否屬實，況其等分別於警詢後接受檢察官
    偵訊並具結作證時，均明確陳稱其陳述係出於自由意識而為
    ，自難認有何受警方誘導、脅迫而陳述之情，被告及其辯護
    人之上開所辯，容有誤會，而不足採。
  (二)按有事實足認被告或犯罪嫌疑人有最輕本刑為三年以上有期
    徒刑之罪嫌，並危害國家安全或社會秩序情節重大而有相當
    理由可信其通訊內容與本案有關，且不能或難以其他方法蒐
    集或調查證據者，得發通訊監察書。前項通訊監察書，偵查
    中由檢察官依司法警察機關聲請或依職權以書面記載通訊保
    障及監察法第11條之事項，並敘明理由、檢附相關文件，聲
    請該管法院核發，通訊保障及監察法第5條第1項第1款、第2
    項定有明文。本件被告所持用之0000000000、0000000000號
    行動電話之監聽錄音，係經臺灣臺中地方法院核准在案，既
    有詳載聲監案號、案由、監察電話及對象等之臺灣臺中地方
    法院98年聲監字第000398號、98年聲監續字第000340號、98
    年聲監續字第000425號、98年聲監續字第000495號、98年聲
    監續字第000577號、98年聲監續字第000662號、98年聲監字
    第000826號、98年聲監續字第000665號通訊監察書等附卷可
    參（見原審卷第45-71頁），自屬依法所為之監聽，尚無不
    法取證情事。又按通訊監察錄音之譯文，僅屬依據監聽錄音
    結果予以翻譯之文字，固具文書證據之外觀，但實際上仍應
    認監聽所得之錄音帶或光碟，始屬調查犯罪所得之證物；刑
    事訴訟法第165條之1第2項所稱之證物，如其蒐證程式合法
    ，並經合法調查，自具證據能力。因此檢察官如提出通訊監
    察錄音之譯文為其證據方法，實乃以其監聽所得之錄音帶或
    光碟為調查犯罪所得之證物，法院本應依刑事訴訟法第165
    條之1所列之方法調查，以判斷該錄音帶或光碟是否與通訊
    監察錄音之譯文相符。而監聽錄音製作之譯文，雖通常為偵
    查犯罪機關單方面製作，然若被告或訴訟關係人對其真實性
    並無爭執，經法院於審判期日提示譯文供當事人辨認、表示
    意見並為辯論者，程式自屬適法（參考最高法院95年度台上
    字第295號、94年度台上字第4665號判決意旨）。查本案卷
    內之電話監聽及取證程式未見違法情事，已如前述；而警方
    依監聽錄音所製作之監聽譯文，經本院提示予公訴人、被告
    及辯護人後，迄言詞辯論終結前均未爭執證據能力（被告及
    辯護人僅爭執電話中並非被告聲音，並未爭執證據能力），
    依上開說明，本案卷內通訊監察譯文均具證據能力。另被告
    辯護人雖又以被告持用之0000000000號行動電話與證人黃崇
    哲之98年7月份通訊監察錄音並未取得通訊監察書，而認被
    告與證人黃崇哲於偵查卷內之98年7月2日至7月21日之通訊
    監察譯文無證據能力云云，惟查，被告與證人黃崇哲於偵查
    卷內之98年7月2日至7月21日之通訊監察譯文（見偵二卷第9
    頁正面、背面），實際上係證人黃崇哲以其持用之00000000
    00號行動電話與被告持用之0000000000號行動電話之通聯譯
    文，但因承辦警員於製作監察譯文表時誤載為被告另持用之
    0000000000號行動電話門號，此業經臺中市警察局第六分局
    先後於99年7月27日、99年11月23日以中分六警偵字第09900
    31504號、第0990038387號函文敘明，並有來函所附之職務
    報告、通訊監察書、通訊監察譯文表等在卷可稽（見本院卷
    第128-147頁、第161-166頁）亦有前述之通訊監察卷及所附
    之0000000000、0000000000號行動電話之監聽錄音光碟足憑
    ，且觀之本案於偵查之初，警方在製作犯罪時地一覽表時，
    就98年7月份證人黃崇哲以其持用之0000000000號行動電話
    撥打予被告持用之行動電話即為0000000000號門號，至98年
    8月份所撥打予被告持用之行動電話始為0000000000號門號
    （見偵一卷第91頁），更足認本件被告與證人黃崇哲於偵查
    卷內之98年7月2日至7月21日之通訊監察譯文，確係證人黃
    崇哲以其持用之0000000000號行動電話與被告持用之000000
    0000號行動電話之通聯譯文無誤，而被告持用之0000000000
    號行動電話既經法院核發通訊監察書，是上開被告與證人黃
    崇哲於98年7月2日至7月21日之通訊監察譯文自有證據能力
    ；至證人黃崇哲於警詢時雖亦將0000000000號門號誤載為00
    00000000號門號，衡情，應亦係受此通訊監察譯文之誤載所
    致，併此敘明。
  (三)其餘本件認定事實所引用卷內所有卷證資料（包含文書證據
    、物證等證據），並無證據證明係公務員違背法定程序所取
    得，當事人及辯護人於法院審理終結前就卷內所有之卷證資
    料之證據能力，均表示無意見而未表示異議，且卷內之文書
    證據，亦無刑事訴訟法第159條之4之顯有不可信之情況與不
    得作為證據情形，則依刑事訴訟法第159條之5之規定，本件
    認定事實所引用之本件卷證所有文書證據、物證等證據，均
    有證據能力。
三、認定犯罪事實所憑證據、理由及對於被告辯解的判斷：
    訊據上訴人即被告李明哲（下稱被告）矢口否認有何販賣海
    洛因、甲基安非他命之犯行，辯稱：伊本身也有施用毒品，
    伊沒有販賣海洛因予李瑞隆，見面時只有聊天而已，伊也沒
    有販賣海洛因予李啟豪，只有請過李啟豪施用，鄧吉祥是綽
    號阿雄之人賣的，阿雄有跟伊說過，伊也有請鄧吉祥施用10
    幾次，黃崇哲的部分是伊請黃崇哲施用的云云。惟按違反毒
    品危害防制條例案件毒品交易之買賣雙方乃具有對向性之關
    係，為避免犯販賣、轉讓、施用、持有毒品等罪者嫁禍他人
    而虛偽陳述其毒品來源，俾圖藉毒品危害防制條例第17條規
    定減輕其刑，其自白之憑信性即比一般無利害關係之證人所
    為證述較為薄弱，為擔保其陳述是否與事實相符，仍應調查
    其他證據以資審認，必達於一般之人均不致有所懷疑，而得
    確信其為真實之程度者，始得採為被告有罪之認定（最高法
    院97年度臺上字第3281號判決參照）。經查：
  (一)有關販賣第一級毒品海洛因部分：
  1.關於附表一編號1至13販賣海洛因予證人李瑞隆（綽號阿隆
    ）部分：
  (1)證人李瑞隆有於附表一編號1至13所示之時間、地點，以附
    表一編號1至13所示之價格，向被告購買第一級毒品海洛因
    等情，業據證人李瑞隆於警詢時及偵查中具結證述屬實【見
    98年度偵字第22959號卷二（下稱偵二卷）第19至26頁、第
    45、46頁】，且參諸被告所持用之0000000000號及00000000
    00號行動電話與證人李瑞隆各次通話之通訊監察譯文內容【
    A即被告（譯文以阿國稱之），B即證人李瑞隆（譯文以阿龍
    稱之）】所示（見偵二卷第40、42、43頁）：
    98年7月1日16時20分李瑞隆以其友人李啟川之0000000000
    號行動電話撥打被告上開0000000000號行動電話：「B：
      你有下來嗎？A：你錢有夠嗎？B：有啦。A：快一點，不
      然要走了」。
    98年7月5日16時22分李瑞隆以公用電話00-00000000號撥
      打被告上開0000000000號行動電話：「B：我到了啦。A：
      沒有啦。B：我到了，從橋那邊嗎？A：可能要等10幾分鐘
      歐」。
    98年7月8日12時15分李瑞隆以公用電話000-0000000號撥
      打被告上開0000000000號行動電話：「B：你有要下來嗎
      ？A：誰啊？B：阿龍啦。A：等會兒啦。B：還是我上去。
      A：好啦。B：我上去再打給你」。
    98年8月9日14時35分李瑞隆以家用電話000-0000000號撥
      打被告上開0000000000號行動電話：「B：你在哪裡。A：
      我在路上了，約在哪裡。B：大里交流道。A：好」。
    98年8月10日11時39分李瑞隆以家用電話000-0000000號撥
      打被告上開0000000000號行動電話：「B：有要下來嗎？A
      ：我在大里。B：我只有400歐。A：下來阿。B：昨天那裡
      。A：大里橋啦。B：好」，同日12時8分李瑞隆以公用電
      話00-00000000號撥打被告上開0000000000號行動電話：
      「B：我到了。A（被告女友）：好」。
    98年8月11日15時9分李瑞隆以家用電話000-0000000號撥
      打被告上開0000000000號行動電話：「B：我上去歐。A
      ：要怎麼那個。B：拿500塊還你。A：相同地點歐」，同
      日15時38分李瑞隆以公用電話00-00000000號撥打被告上
      開0000000000號行動電話：「B：我到了歐。A：好」。
    98年8月12日凌晨0時21分李瑞隆以家用電話000-0000000
      號撥打被告上開0000000000號行動電話：「B：現在上去
      方便嗎？。A：和上次一樣嗎？B：好，到了再說」，同日
      凌晨0時44分李瑞隆以公用電話00-00000000號撥打被告上
      開0000000000號行動電話：「B：我到了。A：好」。
    98年8月14日19時56分李瑞隆以家用電話000-0000000號撥
      打被告上開0000000000號行動電話：「A：我沒有要下去
      。B：那我上去。A：好，你馬上來歐」，同日20時15分李
      瑞隆以公用電話00-00000000號撥打被告上開0000000000
      號行動電話：「B：我阿龍啦，我到了。A（被告女友）：
      好」。
    98年8月15日23時23分李瑞隆以家用電話000-0000000號撥
      打被告上開0000000000號行動電話：「B：一樣那裡等。A
      ：好阿，多少。B：等等再說。A：你打給我再說。B：好
      」，同日23時28分李瑞隆以家用電話000-0000000號撥打
      被告上開0000000000號行動電話：「B：我要拿一千塊還
      你。A：好」，同日23時46分李瑞隆以公用電話00-000000
      00號撥打被告上開0000000000號行動電話：「B：到了歐
      。A：好」。
    98年8月17日19時19分李瑞隆以公用電話000-0000000號撥
      打被告上開0000000000號行動電話：「B：你有下來嗎？A
      （被告女友）：他說半小時後打給你。B：我去那裡大概
      也半小時。A（被告女友）：他的車不在，要半小時後回
      來。B：好。A（被告女友）：他叫你20分鐘後再出發」，
      同日19時54分李瑞隆以公用電話00-00000000號撥打被告
      上開0000000000號行動電話：「B：我到了。A：好」。
    98年8月19日19時45分李瑞隆以公用電話00-00000000號撥
      打被告上開0000000000號行動電話：「B：出發了嗎？A（
      被告女友）：你到了歐。B：我早就到了。A（被告女友）
      ：他快到了」。
    98年8月21日12時37分李瑞隆以家用電話000-0000000號撥
      打被告上開0000000000號行動電話：「B：有下來嗎？。A
      ：沒有。B：那我上去，但是要快一點歐，我等下要開庭
      」，同日12時59分李瑞隆以公用電話00-00000000號撥打
      被告上開0000000000號行動電話：「B：我到了。A：好。
      B：你不要讓我等太久歐。A：好」。
    98年8月28日19時54分李瑞隆以公用電話000-0000000號撥
      打被告上開0000000000號行動電話：「B：你有下來嗎？
      。A：有阿，加油站。B：哪裡加油站，我是阿龍ㄝ。A：
      你就知道阿」，同日20時4分李瑞隆以公用電話000-00000
      00號撥打被告上開0000000000號行動電話：「B ：你在哪
      裡。A：你到了歐。B：對阿」。
  (2)衡諸海洛因係第一級毒品，無論持有、施用、販賣，均屬違
    法行為，為治安機關所嚴查，此為眾所週知，毒品交易均於
    隱密下進行，其以通信聯絡亦鮮有明白直接以「毒品」、「
    海洛因」等名稱或相近之用語稱之，都以暗語或彼此已有默
    契之含混語意而為溝通，因此，依上開通訊監察譯文，雖未
    見雙方明言購買毒品之說詞，惟依證人李瑞隆證述確有於附
    表一編號1至13所示之時間、地點，向被告購買海洛因之證
    詞及其通訊內容確有約定交易之時間、地點，且於偵查中經
    檢察官提示其與被告所有之全部通訊監察譯文內容，就98年
    8月29日之後至同年9月1日間，證人李瑞隆亦有表示其與被
    告有彼此聯絡，但沒有交易之情形（見偵二卷第45、47頁）
    ，足徵證人李瑞隆證述於上開時、地與被告有交易海洛因之
    情節尚非憑空虛捏，應堪採信。又前揭行動電話通訊監察譯
    文與證人李瑞隆之證述有相當之關聯性，足以補強證人李瑞
    隆之證詞，而擔保其前開所稱向被告購買海洛因之真實性，
    是據上事證，足見證人李瑞隆確有於附表一編號1至13所示
    之時間向被告購買海洛因，被告辯稱未販賣海洛因予證人李
    瑞隆云云，應係卸責之詞，不足採信。
  (3)另證人李瑞隆於原審審理時翻異前詞證稱：伊是跟被告合資
    購買的，每次被告都會載一個人來跟伊交易，伊先用吸管或
    捲紙挖取海洛因之後，剩下的就給被告，交易地點在稻香路
    或大里橋，每次都是合資購買，沒有被告單獨賣給伊的，被
    告帶綽號阿雄的人過來，錢都直接交給阿雄等語（見原審卷
    第143、144頁）。然按販毒案件之證人，因其案件之特性，
    常見於審理中接受交互詰問之時，未敢坦言曾向被告購買毒
    品之情形，而其所顯示者，並非證人於審判中之陳述恆較於
    審判外之陳述具有更高之可信性，毋寧於未直接面對被告、
    當庭對質或接受交互詰問之情況下，證人因心理之壓力程度
    較低，亦可能處於較易為合於真實之陳述之狀態。證人李瑞
    隆於警詢、偵查中已明確表示均是被告單獨一人販賣海洛因
    給伊等語（見偵二卷第19至26頁、第45、46頁），而於原審
    審理時接受交互詰問時始為上開合資之陳述，顯見證人李瑞
    隆確係因同庭面對被告所造成之心理壓力始為翻異前詞之證
    述，且觀之其與被告間之前開通訊監察譯文內容，僅明確簡
    短地表示交易時間、地點，並未談論請被告幫忙聯絡販賣毒
    品之人或合資購買海洛因之事，顯見證人李瑞隆於原審審理
    時所為前開合資購買海洛因之證述，與其於警詢、偵查中所
    述迥異，應屬事後迴護被告之詞，自難以採信。
  2.關於附表一編號14至19販賣海洛因予證人李啟豪（綽號阿猴
    ）部分：
  (1)證人李啟豪有於附表一編號14至19所示之時間、地點，以附
    表一編號14至19所示之價格，向被告購買第一級毒品海洛因
    等情，業據證人李啟豪於警詢時及偵查中具結證述屬實（見
    偵二卷第53、54頁、第65至67頁），且參諸被告所持用之00
    00000000號及0000000000號行動電話與證人李啟豪各次通話
    之通訊監察譯文內容【A即被告（譯文以阿國稱之），B即證
    人李啟豪（譯文以阿猴、麻糬稱之）】所示（見偵二卷第58
    、61、62頁）：
    98年7月22日13時47分李啟豪以其友人張榮權（綽號麻糬
      ）之0000000000號行動電話撥打被告上開0000000000號行
      動電話並自稱為麻糬：「B：我麻糬啦。A：怎樣。B：哪
      找你。A：大里橋」，同日14時26分：「B：我到了。A：
      好」。
    98年8月27日17時23分李啟豪以公用電話000-0000000號撥
      打被告上開0000000000號行動電話：「B：我阿猴啦，過
      來打給我。A：你電話幾號。B：0000000000」，同日17時
      37分被告以上開0000000000號行動電話撥打李啟豪所使用
      之0000000000號行動電話：「A：你在哪裡。B：我在家裡
      。A：我要到了，你走出來」。
    98年8月28日11時42分李啟豪以其友人張榮權（綽號麻糬
      ）之0000000000號行動電話撥打被告上開0000000000號行
      動電話：「B：我上去歐。A：不要隨便說說啦。B：在路
      上了。A：仁愛醫院歐。B：好」，同日12時29分：「B：
      我在這對面了。A：我知道了，要到了」。
    98年8月30日12時17分李啟豪以其所使用之0000000000號
      行動電話撥打被告上開0000000000號行動電話：「B：我
      要到了，要還你一千啦。A：不要講那個啦」。
    98年8月31日11時12分李啟豪以其所使用之0000000000號
      行動電話撥打被告上開0000000000號行動電話：「B：我
      們要上去找你啦。A：好，快一點我在外面了」。
    98年9月1日15時25分李啟豪以其所使用之0000000000號行
      動電話撥打被告上開0000000000號行動電話：「B：我阿
      猴啦，是要上去找你嗎？A：對阿。B：我上去相同地方再
      打給你啦」，同日16時李啟豪以公用電話00-00000000號
      撥打被告上開0000000000號行動電話：「B：是要去醫院
      那裡嗎？A：對阿。B：我到了啦。A：你跟誰。B：我自己
      而已啦，我騎機車歐」。
  (2)且證人李啟豪於原審審理時亦具結證稱：伊有使用張榮權的
    行動電話0000000000號與被告聯絡毒品的事情，因為被告會
    看來電顯示，這支手機是張榮權的，所以伊自稱係麻糬，如
    果伊自稱係麻糬，被告也知道等語（見原審卷第93頁背面、
    第94頁），核與證人張榮權於警詢時及偵查中具結證述：98
    年7月22日、8月28日是李啟豪用伊手機打給綽號阿國之成年
    男子，李啟豪綽號阿猴、麻糬，伊的綽號本來叫蕃薯，後來
    有叫麻糬等語相符（見偵二卷第73、74、79、80頁）。
  (3)又衡諸海洛因係第一級毒品，無論持有、施用、販賣，均屬
    違法行為，為治安機關所嚴查，此為眾所週知，毒品交易均
    於隱密下進行，其以通信聯絡亦鮮有明白直接以「毒品」、
    「海洛因」等名稱或相近之用語稱之，都以暗語或彼此已有
    默契之含混語意而為溝通，因此，依上開通訊監察譯文，雖
    未見雙方明言購買毒品之說詞，惟依證人李啟豪證述確有如
    上所述向被告購買海洛因之證詞及其通訊內容確有約定交易
    之時間、地點，且於偵查中經檢察官提示其與被告所有之通
    訊監察譯文內容，證人李啟豪就98年9月3日之通訊亦表示有
    彼此聯絡，但沒有交易成功之情形（見偵二卷第67頁），足
    徵證人李啟豪證述於上開時、地與被告有交易海洛因之情節
    尚非憑空虛捏，應堪採信。又前揭行動電話通訊監察譯文與
    證人李啟豪之證述有相當之關聯性，足以補強證人李啟豪之
    證詞，而擔保其前開所稱向被告購買海洛因之真實性，是據
    上事證，足見證人李啟豪確有於附表一編號14至19所示之時
    間向被告購買海洛因，被告辯稱未販賣海洛因予證人李啟豪
    云云，應係卸責之詞，不足採信。
  (4)另證人李啟豪於原審審理時翻異前詞證稱：我們是集資一起
    去買毒品，伊是請被告幫忙聯絡毒品，錢伊交給被告，毒品
    是阿榮交給被告，被告再交給伊，我們在車上用針筒分的等
    語（見原審卷第93至95頁）。然按販毒案件之證人，因其案
    件之特性，常見於審理中接受交互詰問之時，未敢坦言曾向
    被告購買毒品之情形，而其所顯示者，並非證人於審判中之
    陳述恆較於審判外之陳述具有更高之可信性，毋寧於未直接
    面對被告、當庭對質或接受交互詰問之情況下，證人因心理
    之壓力程度較低，亦可能處於較易為合於真實之陳述之狀態
    。證人李啟豪於警詢、偵查中已明確表示均是被告單獨一人
    販賣海洛因給伊等語（見偵二卷第53、54頁、第65至67頁）
    ，而於原審審理時接受交互詰問時始為上開合資之陳述，顯
    見證人李啟豪確係因同庭面對被告所造成之心理壓力始為翻
    異前詞之證述，且觀之其與被告間之前開通訊監察譯文內容
    ，僅明確簡短地表示交易時間、地點，並未談論請被告幫忙
    聯絡販賣毒品之人或集資購買海洛因之事，顯見證人李啟豪
    於原審審理時所為之前開集資購買海洛因或請被告幫忙聯絡
    販賣毒品之人之證述，與其於警詢、偵查中所述迥異，應屬
    事後迴護被告之詞，自難以採信。
  3.關於附表一編號20至28販賣海洛因予證人鄧吉祥部分：
  (1)證人鄧吉祥有於附表一編號20至28所示之時間、地點，以附
    表一編號20至28所示之價格，向被告購買第一級毒品海洛因
    等情，業據證人鄧吉祥於偵查中具結證述屬實（見偵二卷第
    143至147頁），且參諸被告所持用之0000000000號行動電話
    與證人鄧吉祥所使用之0000000000、0000000000號行動電話
    各次之通話之通訊監察譯文內容所示（見偵二卷第138至140
    頁）：
    98年5月12日14時4分43秒被告以上開0000000000號行動電
      話撥打鄧吉祥所使用之0000000000號行動電話：「哲：喂
      ，你過來廟啦。男：廟喔。哲：對」。
    98年5月13日11時37分49秒鄧吉祥以其所使用之000000000
      0號行動電話撥打被告上開0000000000號行動電話：「男
      ：國仔。哲：你誰？男：我阿祥啦。哲：怎樣？男：我到
      樓上你再打給我。哲：好，我有話跟你說」，同日14時7
      分38秒：「哲：喂。男：你們現在在老地方嗎？哲：對啦
      ，到了。男：我馬上過去」。
    98年6月1日14時35分26秒鄧吉祥以其所使用之0000000000
      號行動電話撥打被告上開0000000000號行動電話：「哲：
      喂，我到了啊，打你的都不通。男：怎麼可能，好啦，我
      現在馬上過去。哲：你來那個啦，來這個天橋這裡啦。男
      ：哪裡？哲：你們這裡最後一站不是有天橋。男：喔，我
      上次去找你那裡嗎？哲：對啦，最後一站下來這裡啦，我
      們上中投最後一站下來嘛，我是說北投這邊的天橋，要上
      中投這裡，最後一站這裡，檳榔攤隔壁，那是第二站」。
    98年6月4日15時5分58秒鄧吉祥以其所使用之0000000000
      號行動電話撥打被告上開0000000000號行動電話：「哲：
      阿祥，你在哪？男：田仔路。哲：你一直騎就看到了」，
      同日15時17分46秒：「男：你拿一包500的給我了。哲：
      見鬼了。男：真的啦。哲：不可能，一樣的，它那個有截
      角嗎？角有剪嗎？男：沒剪，但你這個一包較多，一包較
      少。哲：一包較多是要請你的，哭夭喔。男：啊？哲：多
      的是要請你的。男：多的是要請我的。哲：什麼500的，
      沒500的啦。男：問題是一包較多，一包較少。哲：一包
      較多是要請你的，你聽不懂？男：這些是2千嗎？哲：對
      啦，多的是要請你的，有差很多嗎？男：有啊，就是差很
      多。哲：拿來給我看，你用了嗎？男：我還沒用。哲：拿
      來，你來你們田裡。男：我們田裡喔」。
    98年6月5日14時6分10秒被告以上開0000000000號行動電
      話撥打鄧吉祥所使用之0000000000號行動電話：「哲：我
      在你們田邊路。男：不要，你去老地方，我爸在啊」。
    98年6月6日14時50分52秒被告以上開0000000000號行動電
      話撥打鄧吉祥所使用之0000000000號行動電話：「哲：喂
      ，我在你們彰岸路啦。男：我爸在家，你去老地方好了。
      哲：好啦」。
    98年6月7日12時42分44秒被告以上開0000000000號行動電
      話撥打鄧吉祥所使用之0000000000號行動電話：「哲：喂
      ，我到了。男：好，我馬上到」。
    98年6月13日15時32分10秒鄧吉祥以其所使用之000000000
      0號行動電話撥打被告上開0000000000號行動電話：「男
      ：你在哪？哲：我到了」。
    98年6月15日12時55分23秒鄧吉祥以其所使用之000000000
      0號行動電話撥打被告上開0000000000號行動電話：「男
      ：喂，我找阿國。被告之女友雯：喂，他等一下就下去了
      」，同日14時4分42秒：「男：怎麼沒看到你們？被告之
      女友雯：我們快到了」。
  (2)且證人鄧吉祥於原審審理時亦具結證稱：98年6月1日通聯（
    即上開編號）是伊和李明哲的對話，是伊叫伊哥哥鄧吉富
    去跟李明哲拿海洛因，所以上開譯文是在聯絡購買毒品的事
    情，98年6月4日通聯（即上開編號，被告稱對方為阿祥）
    是伊和李明哲的對話，是伊要跟李明哲拿海洛因等語（見原
    審卷第137頁正面、背面），核與證人鄧吉富於偵查中具結
    證稱：鄧吉祥有叫伊用他電話打給綽號阿國之成年男子購買
    海洛因，鄧吉祥有拜託伊向綽號阿國之成年男子購買海洛因
    ，因為這樣伊才見過綽號阿國之成年男子等語（見偵二卷第
    115頁）相符，雖證人鄧吉富於原審審理時具結證稱：伊沒
    有向阿國之人拿東西，在偵查中沒有這樣講過，伊只是跟檢
    察官講有去幫伊弟弟拿愛睡覺的藥，但都沒有去拿等語（見
    原審卷第180-182頁），然證人鄧吉富上開所述不僅與其偵
    查中具結後所證述有違，亦與證人鄧吉祥於原審審理時證述
    之情節不符，顯係因同庭面對被告所造成之心理壓力始為翻
    異前詞之證述，應屬事後迴護被告之詞，自不得作為有利於
    被告之認定。又證人鄧吉富於偵查中所述與證人鄧吉祥於審
    理時所述之情節相符，業據本院認明如前，自無就證人鄧吉
    富於偵查中之訊問筆錄予以勘驗之必要，附此敘明。
  (3)又衡諸海洛因係第一級毒品，無論持有、施用、販賣，均屬
    違法行為，為治安機關所嚴查，此為眾所週知，毒品交易均
    於隱密下進行，其以通信聯絡亦鮮有明白直接以「毒品」、
    「海洛因」等名稱或相近之用語稱之，都以暗語或彼此已有
    默契之含混語意而為溝通，因此，依上開通訊監察譯文，雖
    未見雙方明言購買毒品之說詞，惟依證人鄧吉祥證述確有向
    被告購買海洛因之證詞及其通訊內容確有約定交易之地點，
    足徵證人鄧吉祥證述於上開時、地與被告有交易海洛因之情
    節尚非憑空虛捏，應堪採信。又前揭行動電話通訊監察譯文
    與證人鄧吉祥之證述有相當之關聯性，足以補強證人鄧吉祥
    之證詞，而擔保其前開所稱向被告購買海洛因之真實性，是
    據上事證，足見證人鄧吉祥確有於附表一編號20至28所示之
    時間向被告購買海洛因，被告辯稱未販賣海洛因予證人鄧吉
    祥云云，應係卸責之詞，不足採信。
  (4)另證人鄧吉祥於原審審理時雖另證稱：伊沒有和被告交易毒
    品，98年6月1日是伊叫伊哥哥去跟李明哲拿海洛因，所以上
    開譯文是在聯絡購買毒品的事情，但被告沒有收錢，98年6
    月4日是伊要跟被告拿海洛因，但沒有給被告錢，是被告請
    伊的等語（見原審卷第136-139頁）。然按販毒案件之證人
    ，因其案件之特性，常見於審理中接受交互詰問之時，未敢
    坦言曾向被告購買毒品之情形，而其所顯示者，並非證人於
    審判中之陳述恆較於審判外之陳述具有更高之可信性，毋寧
    於未直接面對被告、當庭對質或接受交互詰問之情況下，證
    人因心理之壓力程度較低，亦可能處於較易為合於真實之陳
    述之狀態。證人鄧吉祥於偵查中已明確表示均是被告販賣海
    洛因給伊等語（見偵二卷第143至147頁），而於原審審理接
    受交互詰問時始為上開未交易毒品或係被告請伊施用之陳述
    ，顯見證人鄧吉祥確係因同庭面對被告所造成之心理壓力始
    為翻異前詞之證述，是證人鄧吉祥於審理時所為之前開翻異
    前詞之證述，與其於偵查中所述迥異，應屬事後迴護被告之
    詞，自難以採信。
  (二)有關販賣第二級毒品甲基安非他命部分：
  1.關於附表二編號1至2販賣甲基安非他命予證人黃崇哲（綽號
    阿哲）部分：
  (1)證人黃崇哲有於附表二編號1至2所示之時間、地點，以附表
    二編號1至2所示之價格，向被告購買第二級毒品甲基安非他
    命等情，業據證人黃崇哲於警詢及偵查中具結證述屬實（見
    偵二卷第3、4、13、14頁），且參諸被告所持用之00000000
    00號（起訴書誤載為0000000000號）行動電話與證人黃崇哲
    所使用之0000000000號行動電話各次之通話之通訊監察譯文
    內容【A即被告（譯文以阿國稱之），B即證人黃崇哲（譯文
    以阿哲稱之）所示（見偵二卷第9頁正面、背面）：
    98年7月2日13時23分：「B：要麻煩你一下，跟上次一樣
      。A：我要出門了，要一個小時。B：晚上和你聯絡。A：
      好」。
    98年7月21日12時15分：「B：一樣，方便嗎，四分之一。
      A：等一下過去啦。B：但是錢要晚上歐。A：你不是還差
      我五。B：一起給啦，晚上給你，不會耽誤你的啦」，同
      日12時26分：「B：樓下。A：等一下」。
  (2)又衡諸甲基安非他命係第二級毒品，無論持有、施用、販賣
    ，均屬違法行為，為治安機關所嚴查，此為眾所週知，毒品
    交易均於隱密下進行，其以通信聯絡亦鮮有明白直接以「毒
    品」、「甲基安非他命」等名稱或相近之用語稱之，都以暗
    語或彼此已有默契之含混語意而為溝通，因此，依上開通訊
    監察譯文，雖未見雙方明言購買毒品之說詞，惟依證人黃崇
    哲證述確有向被告購買甲基安非他命之證詞及其通訊內容確
    有約定交易之時間、地點、數量，且於偵查中經檢察官提示
    其與被告所有之通訊監察譯文內容，證人黃崇哲亦表示曾有
    多次彼此聯絡，但沒有交易之情形（見偵二卷第13、14頁）
    ，足徵證人黃崇哲證述於上開時、地與被告有交易甲基安非
    他命之情節尚非憑空虛捏，應堪採信。又前揭行動電話通訊
    監察譯文與證人黃崇哲之證述有相當之關聯性，足以補強證
    人黃崇哲之證詞，而擔保其前開所稱向被告購買甲基安非他
    命之真實性，是據上事證，足見證人黃崇哲確有於附表二編
    號1至2所示之時間向被告購買甲基安非他命，被告辯稱未販
    賣甲基安非他命予證人黃崇哲云云，應係卸責之詞，不足採
    信。
  (3)另證人黃崇哲於原審審理時翻異前詞證稱：98年7月2日是伊
    麻煩被告找人，伊是跟被告帶來的人交易，每次都買3500元
    ，98年7月21日那次也是被告帶朋友來跟伊交易，4分之1是
    指數量，3500元也是拿給伊的朋友等語（見原審卷第140頁
    背面、第142頁）。然按販毒案件之證人，因其案件之特性
    ，每常見於審理中接受交互詰問之時，未敢坦言曾向被告購
    買毒品之情形，而其所顯示者，並非證人於審判中之陳述恆
    較於審判外之陳述具有更高之可信性，毋寧於未直接面對被
    告、當庭對質或接受交互詰問之情況下，證人因心理之壓力
    程度較低，亦可能處於較易為合於真實之陳述之狀態。證人
    黃崇哲於警詢、偵查中已明確表示均是被告販賣甲基安非他
    命給伊，被告交付毒品給伊，伊將金錢交付給被告等語（見
    偵二卷第3、4、13、14頁），而於原審審理時接受交互詰問
    時始為上開係與被告所帶來之友人交易之陳述，顯見證人黃
    崇哲確係因同庭面對被告所造成之心理壓力始為翻異前詞之
    證述，且觀之其與被告間之前開通訊監察譯文內容，僅明確
    簡短地表示交易數量、地點，並未談論請被告幫忙聯絡販賣
    毒品之人之事，顯見證人黃崇哲於原審審理時所為前開係與
    被告之友人交易之證述，與其於警詢、偵查中所述迥異，應
    屬事後迴護被告之詞，自難以採信。
  (三)此外，復有臺灣臺中地方法院98年度聲監字第398號、第508
    號、第826號、98年度聲監續字第340號、第425號、第426號
    、第495號、第577號、第662號、第665號通訊監察書各1紙
    （見原審卷第45至71頁）、臺灣臺中地方法院核發之搜索票
    1紙、搜索扣押筆錄、扣押物品目錄表各2份附卷可稽（見偵
    一卷第77、79至88頁），並有扣案如附表三編號2所示之000
    0000000號行動電話1支（含SIM卡1張）可資佐證，綜上所述
    ，被告上開辯解，顯係畏罪卸責之詞，不足採信，本案事證
    明確，被告上開販賣第一、二級毒品海洛因、甲基安非他命
    之犯行均堪予認定，應予依法論科。
四、撤銷改判的理由：
  (一)撤銷原判決的理由：
  (1)關於如附表一編號5、9部分，被告販賣第一級毒品海洛因予
    李瑞隆之所得，依前述通訊監察譯文所示，應係分別為400
    元、1000元，原審依證人李瑞隆於警偵訊之所述而認定其所
    得各為500元，並據為沒收之諭知，尚有誤會。又附表二所
    示被告販賣第二級毒品甲基安非他命部分，被告係以其持用
    之0000000000號門號與證人黃崇哲持用之0000000000號行動
    電話聯繫販毒事宜，已如前述，原審因承辦警員之誤載而認
    被告此部分係以0000000000號門號與證人黃崇哲聯繫販毒事
    宜，並於附表二所示各罪項下宣告沒收0000000000號之行動
    電話，與法即有不合。
  (2)本件經審酌全卷證據資料，就被告涉犯如附表四販賣第一級
    毒品海洛因罪嫌部分，尚不足以形成有罪之確信，詳如後述
    ，原審就被告涉犯如附表四部分，併為論罪科刑及定其執行
    刑，自有不當。
  (二)自為判決的論罪科刑理由：
  (1)被告於為附表一編號20、21販賣海洛因予證人鄧吉祥之行為
    後，毒品危害防制條例於98年5月5日經立法院三讀通過修正
    部分條文，於同年5月20日公布，並於同年5月22日生效。而
    修正前毒品危害防制條例第4條第1項原規定「製造、運輸、
    販賣第一級毒品者，處死刑或無期徒刑；處無期徒刑者，得
    併科新臺幣1千萬元以下罰金」，修正後則為「製造、運輸
    、販賣第一級毒品者，處死刑或無期徒刑；處無期徒刑者，
    得併科新臺幣2千萬元以下罰金」，經比較後，修正後毒品
    危害防制條例之罰金部分提高，並未更有利於行為人；另修
    正前毒品危害防制條例第17條原規定：「犯第4條第1項至第
    4項、第5條第1項至第4項前段、第6條第1項至第4項、第7條
    第1項至第4項、第8條第1項至第4項、第10條或第11條第1項
    、第2項之罪，供出毒品來源，因而破獲者，得減輕其刑」
    ，修正後則規定：「犯第4條至第8條、第10條或第11條之罪
    ，供出毒品來源，因而查獲其他正犯或共犯者，減輕或免除
    其刑。犯第4條至第8條之罪於偵查及審判中均自白者，減輕
    其刑」。該條文規定必須因而破獲上游毒品供應者，始得減
    輕其刑，且僅得減輕其刑，其適用之條件較嚴，而修正後第
    1項規定適用之條件較寬，且就減刑部分為必減或得免，復
    增列第2項關於於偵查及審判中均自白者減輕其刑之規定，
    此新修正之規定，顯已影響行為人刑罰之法律效果，自屬法
    律有變更，經比較新、舊法結果，以修正後之規定較有利於
    被告。經綜合全部罪刑之結果而為比較，被告所犯如附表一
    編號20、21所示之罪，被告並未於偵查及審判中坦承其販賣
    毒品海洛因予證人鄧吉祥之事實或供出毒品來源，因而查獲
    其他正犯或共犯，核與上開修正後毒品危害防制條例第17條
    之規定均不符，從而修正後之法律規定並無較修正前有利於
    被告，依刑法第2條第1項前段之規定，此部分仍應適用被告
    行為時即修正前之毒品危害防制條例之規定，至於本案其他
    部分，因被告行為均在98年5月22日之後，即均應適用修正
    後毒品危害防制條例之規定。
  (2)按海洛因、甲基安非他命分屬毒品危害防制條例第2條第2項
    第1款、第2款所定之第一級毒品、第二級毒品，不得非法持
    有、販賣或轉讓。核被告如附表一編號20、21所為，均係犯
    98年5月20日修正前毒品危害防制條例第4條第1項之販賣第
    一級毒品罪；如附表一編號1至19、22至28所為，均係犯98
    年5月20日修正後毒品危害防制條例第4條第1項之販賣第一
    級毒品罪；如附表二所為，均係犯98年5月20日修正後毒品
    危害防制條例第4條第2項之販賣第二級毒品罪。被告於前述
    各罪販賣前分別持有海洛因、甲基安非他命之行為，其持有
    海洛因、甲基安非他命之低度行為應分別為販賣第一、二級
    毒品之高度行為所吸收，均不另論罪。
  (3)查95年7月1日起生效施行之修正後刑法刪除第56條之連續犯
    規定，依該次修正理由之說明謂：「對繼續犯同一罪名之罪
    者，均適用連續犯之規定論處，不無鼓勵犯罪之嫌，亦使國
    家刑罰權之行使發生不合理之現象」、「基於連續犯原為數
    罪之本質及刑罰公平原則之考量，爰刪除有關連續犯之規定
    」等語，即係將本應各自獨立評價之數罪，回歸本來就應賦
    予複數法律效果之原貌。而所謂集合犯是指立法者所制定之
    犯罪構成要件中，本就預定有數個同種類之行為將反覆實行
    之犯罪而言，將各自實現犯罪構成要件之反覆多數行為，解
    釋為集合犯，而論以一罪。是以對於集合犯，必須從嚴解釋
    ，以符合立法本旨。觀諸毒品危害防制條例所定之販賣毒品
    罪之構成要件文義，實無從認定立法者本即預定該犯罪之本
    質，必有數個同種類行為而反覆實行之集合犯行，故販賣毒
    品罪，難認係集合犯。因此，就刑法修正施行後多次販賣毒
    品之犯行，採一罪一罰，始符合立法本旨（最高法院97年度
    臺上字第99號判決意旨參照）。本案依本院認定之事實，被
    告於如附表一、二所示之時間販賣海洛因、甲基安非他命之
    行為，犯罪時間均係在95年7月1日之後，係於刑法修正刪除
    連續犯規定之後所犯，且歷次交易時間並非一致，每次行為
    在時間差距上可以分開，且販賣對象又非同一，足認其主觀
    上難認出於一次決意，在刑法評價上亦各具獨立性，每次行
    為皆可獨立成罪，依社會通念，修法後應認為數罪之評價，
    始符合刑罰公平原則。檢察官起訴書亦認被告多次販賣海洛
    因、甲基安非他命之犯行，應予分論併罰，是被告上揭分別
    販賣第一級毒品、販賣第二級毒品之犯行，均犯意各別，行
    為互異，應予分論併罰。
  (4)被告前於92、93年間因竊盜、施用毒品案件，分別經法院判
    處有期徒刑10月、7月、10月確定，並經本院裁定定應執行
    有期徒刑2年確定；另於93年間因偽造文書、施用毒品案件
    ，經臺灣南投地方法院分別判處有期徒刑4月、7月確定，嗣
    經裁定定應執行有期徒刑10月確定，與上開所定執行刑接續
    執行，於95年9月4日縮短刑期假釋出監並付保護管束，於95
    年11月29日保護管束期滿，假釋未經撤銷，視為執行完畢乙
    節，有臺灣高等法院被告前案紀錄表1份在卷可憑，其於有
    期徒刑執行完畢後，5年以內故意再犯本件有期徒刑以上之
    販賣第一、二級毒品罪，均為累犯，除法定刑為死刑、無期
    徒刑部分依法不得加重外，其餘部分則各應依刑法第47條第
    1項規定，加重其刑。
  (5)再按刑之量定，為求個案裁判之妥當性，法律固賦予法院裁
    量權，但此項裁量權之行使，除應依刑法第57條規定，審酌
    行為人及其行為等一切情狀，為整體之評價，並應顧及比例
    原則與平等原則，使罪刑均衡，輕重得宜，以契合社會之法
    律感情。又刑法第59條規定犯罪之情狀可憫恕者，得酌量減
    輕其刑，其所謂「犯罪之情狀」，與同法第57條規定科刑時
    應審酌之一切情狀，並非有截然不同之領域，於裁判上酌減
    其刑時，應就犯罪一切情狀(包括第57條所列舉之10款事項)
    ，予以全盤考量，審酌其犯罪有無可憫恕之事由(即有無特
    殊之原因與環境，在客觀上足以引起一般同情，以及宣告法
    定低度刑，是否猶嫌過重等等)，以為判斷(最高法院95年度
    臺上字第6157號判決意旨參照)。查販賣第一級毒品罪，其
    法定刑為死刑、無期徒刑，別無其他自由刑之規定，刑度可
    謂重大。然同為販賣第一級毒品之人，其原因動機不一，犯
    罪情節未必盡同，或有大盤毒梟者，亦有中、小盤之分，甚
    或僅止於吸毒者友儕間為求互通有無之有償轉讓者亦有之，
    其販賣行為所造成危害社會之程度自屬有異，法律科處此類
    犯罪，所設之法定最低本刑卻同為「死刑或無期徒刑；處無
    期徒刑者，得併科新臺幣1（2）千萬元以下罰金」，不可謂
    不重。於此情形，倘依其情狀處以有期徒刑，即足以懲儆，
    並可達防衛社會之目的者，自非不可依客觀之犯行與主觀之
    惡性二者加以考量其情狀是否有可憫恕之處，適用刑法第59
    條之規定酌量減輕其刑，期使個案裁判之量刑，能斟酌至當
    ，符合比例原則。被告就附表一所示販賣海洛因之犯行，其
    販賣次數固非可謂少，惟均屬小額交易，其販賣之數量及獲
    取之利益均非龐大，犯罪情節較諸販毒集團尚屬零星小額，
    且被告僅係單純販賣交易毒品，並無施用強暴、脅迫之不法
    手段，更無向購買毒品之人積極催討交易款項，以其情節而
    論，其惡性尚不如專以販賣第一級毒品維生之販毒集團重大
    ，被告既非販賣毒品之大盤或中盤商，其販賣第一級毒品之
    行為對社會整體侵害之程度尚非鉅大，則被告所犯販賣第一
    級毒品罪，其最輕法定本刑為無期徒刑，本院依其客觀之犯
    行與主觀之惡性二者加以考量其犯罪情狀，認在客觀上顯非
    不可憫恕，以其所犯之罪之最低法定刑為無期徒刑而言，縱
    使量處法定最低刑度之無期徒刑，仍嫌過重，難謂符合罪刑
    相當性及比例原則，更無從與大毒梟之惡行有所區隔，爰依
    刑法第59條之規定，就被告販賣第一級毒品罪部分，均予以
    酌量減輕其刑，並均先加重後減輕之（法定刑為死刑、無期
    徒刑部分則僅予以減輕其刑）。又刑法第59條之酌量減輕其
    刑，必於犯罪之情狀，在客觀上足以引起一般同情，認為即
    予宣告法定最低度刑期，猶嫌過重者，始有其適用。被告販
    賣甲基安非他命之數量雖非甚鉅，與大盤販賣整批大量毒品
    者截然有別，且所得亦非甚多，惟被告所犯販賣第二級毒品
    罪，其最輕本刑為有期徒刑7年，尚難謂其有情輕法重情形
    ，故本院認並無適用刑法第59條規定之餘地，併此敘明。
  (6)原審以被告所為如附表一除編號5、9部分外，其餘部分均犯
    罪事證明確，依據98年5月20日修正前、後毒品危害防制條
    例第4條第1項規定予以論罪，分別量處被告如附表一除編號
    5、9部分外所示之刑，併就此部分販毒所用之物及所得之財
    物依法宣告沒收（詳後述），核其認事用法並無違誤，量刑
    亦稱妥適，被告此部分上訴並無理由，應予駁回。又原審以
    被告所犯如附表一編號5、9及如附表二、四所示部分，因認
    其犯罪事證明確，予以論罪科刑，固非無見，惟原審判決就
    附表一編號5、9及如附表二、四所示部分既有如前所述之瑕
    疵，既經被告上訴，即屬無可維持，應由本院就此部分及已
    失所附麗之定執行刑部分均予撤銷改判。爰審酌毒品對社會
    秩序及國民健康危害至深且鉅，嚴重影響社會治安，製造、
    販賣等行為情節尤重，更應嚴加非難，所為實乃法所不容而
    懸為厲禁，而被告明知毒品對人體健康戕害甚鉅，為牟取利
    益，無視國家杜絕毒品犯罪之禁令，多次販賣海洛因及甲基
    安非他命供他人施用，肇生他人施用毒品之來源，戕害國民
    身心健康，且有滋生其他犯罪之可能，及被告不思以正當途
    徑合法掙取金錢，圖以販賣第一、二級毒品獲利，犯罪動機
    不良，且犯罪後否認販賣海洛因、甲基安非他命之犯行，缺
    乏認錯悔過之具體表現等一切情狀，分別量處如主文第二項
    所示之刑，並與上訴駁回部分定應執行刑如主文第五項，以
    資懲儆，並符罪刑相當原則。
  (7)扣案如附表三編號2所示搭配門號0000000000號行動電話1支
    （含SIM卡1張），為被告所有，業據被告於警詢及原審審理
    時陳明在卷，且為被告聯繫販賣毒品事宜所用，自應依毒品
    危害防制條例第19條第1項之規定，分別於被告如附表一編
    號1至3、編號14、15、17至28及附表二所示罪刑項下諭知沒
    收；再依毒品危害防制條例第19條第1項規定內容以觀，必
    須無法沒收之財物始有追徵其價額，或以其財產抵償之問題
    ，如該等財物已經扣案，僅於主文宣告沒收即為已足，自無
    再諭知追徵價額或以財產抵償之必要（最高法院95年度台上
    字第5106號判決參照），上開搭配門號0000000000號之行動
    電話1支（含SIM卡1張）既已扣案，應無不能沒收之問題，
    本院自毋庸併予諭知追徵價額或以財產抵償之。另未扣案如
    附表三編號1所示被告用以聯繫販賣毒品事宜之搭配門號000
    0000000號行動電話1支為被告所有，亦據被告於警詢時陳明
    不諱，且無證據證明已經滅失，自應依毒品危害條例第19第
    1項規定，分別於被告如附表一編號4至13、16所示罪刑項下
    諭知沒收，如全部或一部不能沒收時，應追徵其價額或以被
    告之財產抵償之；又上開門號之SIM卡，因行動電話服務須
    以晶片卡（即SIM卡）為使用介面，因此電信公司於出租行
    動電話門號予消費者使用時，即同時附帶提供晶片卡給消費
    者作為門號使用之介面，故電信公司接受消費者申辦門號並
    將該門號開通上線時，該晶片卡之所有權亦移轉於消費者，
    自不能認該晶片卡仍屬電信公司所有之物，該行動電話SIM
    卡為被告所有之物，業據被告於警詢時供明在卷，雖未扣案
    ，惟無證據證明已經滅失，自應諭知沒收，如全部或一部不
    能沒收時，追徵其價額或以被告之財產抵償之。
  (8)又毒品危害防制條例第19條第1項規定，犯該條例第4條至第
    9條、第12條、第13條或第14條第1項、第2項之罪者，其供
    犯罪所用或因犯罪所得之財物，均沒收之。係採義務沒收主
    義，且金錢為代替物，重在兌換價值，而不在原物，自難拘
    泥於沒收原物之理論，認沒收販賣毒品所得之金錢，以當場
    查獲扣押者為限，苟能證明其為販賣毒品所得之金錢，均應
    予以沒收（最高法院92年度台上字第5227號判決參照）。再
    毒品危害防制條例第19條第1項規定犯第4條之罪者，其供犯
    罪所用或因犯罪所得之財物，均沒收之，如全部或一部不能
    沒收時，追徵其價額或以其財產抵償之，係刑法第38條第1
    項第2款、第3款沒收之特別規定（最高法院95年度台上字第
    6482號判決意旨參照）。是販賣毒品所得之金錢，無論已否
    扣案，如仍屬存在，即應依法沒收。據此，被告販賣毒品海
    洛因、甲基安非他命之各次所得詳如附表一、二所示，上開
    販賣毒品所得之金額雖未扣案，然無證據證明已不存在，且
    既為被告因犯罪所得之財物，仍應依該條例第19條第1項之
    規定分別於被告各罪刑項下併予諭知沒收，如全部或一部不
    能沒收時，依同條項之規定，以被告之財產抵償之。
  (9)另扣案如附表三編號3至5所示之海洛因4包、甲基安非他命4
    包、海洛因殘渣袋1批，均係為警於98年9月21日持搜索票至
    被告住處搜索而查扣，距本院所認定被告最後一次販賣海洛
    因之時間98年9月1日及最後一次販賣甲基安非他命之時間98
    年7月21日，均有相當之時日，且被告亦有施用海洛因、甲
    基安非他命之犯行，經原審法院以99年度訴字第326號判決
    判處有期徒刑10月、5月，應執行有期徒刑1年1月在案，有
    上開判決書1份在卷可參（見原審卷第169頁），且上開扣案
    之毒品及殘渣袋亦經上開判決諭知沒收銷燬及沒收在案，是
    上開扣案之毒品及殘渣袋尚難認與本案被告販賣第一、二級
    毒品之犯行有關；再扣案如附表三編號6所示搭配門號00000
    00000號行動電話1支（含SIM卡1張），尚乏證據證明被告有
    以此支行動電話聯絡販賣毒品之事證，無從認定與本案有關
    ，且非屬違禁物，亦不予宣告沒收。
貳、無罪部分：
一、公訴人起訴意旨另指：被告基於販賣第一級毒品之犯意，分
    別於附表四所示時間、地點，販賣第一級毒品海洛因予李啟
    豪、鄧吉祥（其交易之次數、時間、地點及每次販賣所得均
    詳如附表四所載），因認被告就附表四所為，尚涉犯毒品危
    害防制條例第4條第1項之販賣第一級毒品罪嫌等語。
二、按犯罪事實應依證據認定之，無證據不得認定犯罪事實；又
    不能證明被告犯罪或其行為不罰者，應諭知無罪之判決。刑
    事訴訟法第154條第2項、第301條第1項分別定有明文。次按
    事實之認定，應憑證據，如未能發現相當證據，或證據不足
    以證明，自不能以推測或擬制之方法，以為裁判基礎；而認
    定不利於被告之事實，須依積極證據，苟積極證據不足為不
    利於被告事實之認定時，即應為有利於被告之認定，更不必
    有何有利之證據；所謂認定犯罪事實之積極證據，雖不以直
    接證據為限，間接證據亦包括在內，然而無論直接或間接證
    據，其為訴訟上之證明，須於通常一般之人均不致有所懷疑
    ，而得確信其為真實之程度者，始得據為有罪之認定，倘其
    證明尚未達到此一程度，而有合理之懷疑存在時，自不能以
    推測或擬制之方法，以為有罪裁判之基礎，最高法院著有30
    年度上字第816號、40年度臺上字第86號、76年度臺上字第4
    986號判例可資參照。又刑事訴訟法第161條第1項規定：檢
    察官就被告犯罪事實，應負舉證責任，並指出證明之方法。
    因此，檢察官對於起訴之犯罪事實，應負提出證據及說服之
    實質舉證責任。倘其所提出之證據，不足為被告有罪之積極
    證明，或其指出證明之方法，無從說服法院以形成被告有罪
    之心證，基於無罪推定之原則，自應為被告無罪判決之諭知
    ，最高法院亦著有92年臺上字第128號判例可參。
三、公訴意旨認被告涉有上開罪嫌，無非係以證人李啟豪、鄧吉
    祥於警詢、偵訊時之證述，資為論據。訊據被告堅決否認有
    何上開販賣第一級毒品海洛因之犯行，辯稱：伊沒有賣海洛
    因予李啟豪，伊只是曾請鄧吉祥施用等語。經查：
  (一)按違反毒品危害防制條例案件毒品交易之買賣雙方乃具有對
    向性之關係，為避免犯販賣、轉讓、施用、持有毒品等罪者
    嫁禍他人而虛偽陳述其毒品來源，俾圖藉毒品危害防制條例
    第17條規定減輕其刑，其自白之憑信性即比一般無利害關係
    之證人所為證述較為薄弱，為擔保其陳述是否與事實相符，
    仍應調查其他證據以資審認，必達於一般之人均不致有所懷
    疑，而得確信其為真實之程度者，始得採為被告有罪之認定
    (最高法院97年度台上字第3281號判決參照)。且染有施用毒
    品惡習之人於發作時，為解一時之苦無不千方百計取得毒品
    抵癮，如此一而再、再而三循環不已，至於每次購毒過程及
    毒品數量、交易金額，幾不可能自行紀錄以備查考；而販毒
    者苟非組織性犯罪集團，亦未必逐次紀錄販毒過程及毒品數
    量、交易金額，自曝其行。是除施用毒品者僅憑記憶之證述
    外，仍須調查其他必要之證據，以察其是否與事實相符，苟
    無其他補強證據，自不得率為被告販賣讓毒品之不利認定。
  (二)關於附表四編號1所示販賣海洛因予李啟豪部分：
    證人李啟豪固於偵查中證稱有於附表四編號1所示之時間、
    地點及金額向被告購買海洛因等情，且依前述通訊監察譯文
    所示，於98年8月29日11時36分被告曾以上開0000000000號
    行動電話撥打李啟豪友人張榮權（綽號麻糬）之0000000000
    號行動電話之對話為：「A：就在仁愛醫院門口就好。B：那
    我不就還要轉向，好啦」，同日11時38分：「B：我在等紅
    綠燈啦。A：我在萊爾富對面啦」，同日11時39分：「A：我
    在前面這台紅色的，TOYATA的啦。B：有，我有看見了」等
    語，惟在同日之通訊監察譯文其中於10時37分0000000000號
    行動電話之持用人即曾撥打被告之0000000000號行動電話稱
    ：「B：我麻糬啦，我上去歐。A：跟誰。B：跟阿猴。A：不
    要跟阿猴啦。B：好」，觀該譯文內容，已有人自稱「麻糬
    」要找被告，但被告詢問跟誰在一起，對方答以「跟阿猴」
    ，由此顯見該次通話之「麻糬」與「阿猴」實際上並非同一
    人，而證人李啟豪已自稱綽號叫「阿猴」，則該通與被告對
    話之「麻糬」應非李啟豪而係張榮權，是此次打電話予被告
    而自稱「麻糬」之人即不可能係李啟豪，嗣後於11時21分，
    亦係由0000000000號行動電話之持用人撥打被告之00000000
    00號行動電話稱：「A：怎麼用。B：欠你1000啦。A：好啦
    」，隨即才有如上之數次對話，是依上述各次內容觀之，則
    該日與被告對話之「麻糬」應非李啟豪而係張榮權乙情，應
    堪認定；而該日與被告對話者既非證人李啟豪，則證人李啟
    豪自不可能於當日11時36分至11時39分間前往台中縣大里市
    仁愛醫院外面向被告購買海洛因，此事涉被告成立販賣第一
    級毒品重罪之罪數多寡，自無從全憑證人李啟豪一己之說詞
    而率予擴張或減縮，是自難僅憑證人李啟豪於偵查中之證述
    ，而無其他任何佐證下，遽予認定被告確有此次販賣海洛因
    予李啟豪之犯行。
  (三)關於附表四編號2至13所示販賣海洛因予鄧吉祥部分：
    證人鄧吉祥固於偵查中證稱有於附表四編號2至13所示之時
    間、地點及金額向被告購買海洛因等情，且依前述通訊監察
    譯文所示，證人鄧吉祥與被告間確有如下述之通話：98年
    5月17日12時4分2秒鄧吉祥以其所使用之0000000000號行動
    電話撥打被告上開0000000000號行動電話：「男：國仔。哲
    ：怎樣？男：你那支怎麼打不通。哲：對啦，怎樣？男：你
    要下來嗎？哲：我下去會打給你啦」。98年5月20日15時
    34分58秒鄧吉祥以其所使用之0000000000號行動電話撥打被
    告上開0000000000號行動電話：「男：你到了嗎？哲：剛要
    下去而已」。98年5月26日14時1分41秒鄧吉祥以00000000
    00號行動電話撥打被告上開0000000000號行動電話：「男：
    國仔，你還沒下來？哲：現在要下去了」。98年5月27日
    10時58分13秒鄧吉祥以0000000000號行動電話撥打被告上開
    0000000000號行動電話：「男：在等你啊。哲：好啦」。
    98年5月28日11時32分12秒鄧吉祥以0000000000號行動電話
    撥打被告上開0000000000號行動電話：「男：喂。被告之女
    友雯：他等一下就下去了。男：啊？被告之女友雯：他等一
    下就下去了。男：等一下喔？被告之女友雯：對。男：你知
    道我是誰嗎？被告之女友雯：我知道。男：對啊，你跟他說
    到老地方打給我。被告之女友雯：好，我知道」。98年6
    月3日10時22分29秒鄧吉祥以0000000000號行動電話撥打被
    告上開0000000000號行動電話：「男：國仔。哲：你沒上班
    喔？男：沒有，昨天我媽不是跟你說。哲：說什麼？男：說
    我今天要去那個，你可以早點下來。哲：好啊，我馬上下去
    。男：好，你到老地方打給我。哲：好。」，同日12時24分
    12秒：「男：國仔。哲：我在路上了啦」。98年6月8日11
    時14分17秒鄧吉祥以0000000000號行動電話撥打被告上開00
    00000000號行動電話：「男：國仔，我阿祥。哲：我知道。
    男：好啦，你來再說」。98年6月9日13時23分17秒鄧吉祥
    以0000000000號行動電話撥打被告上開0000000000號行動電
    話：「男：喂。哲：在路上了。男：喔，我要疊貨櫃。哲：
    我知道」。98年6月10日14時9分36秒鄧吉祥以0000000000
    號行動電話撥打被告上開0000000000號行動電話：「哲：喂
    ，我在路上了。男：好」。98年6月11日10時58分24秒鄧
    吉祥以0000000000號行動電話撥打被告上開0000000000號行
    動電話：「男：你睡飽了？哲：對。男：你下來再說，不要
    太晚喔」。98年6月17日13時14分39秒鄧吉祥以000000000
     0號行動電話撥打被告上開0000000000號行動電話：「被告
    之女友雯：喂。男：喂，阿國還在睡嗎？被告之女友雯：沒
    有，他等一下就下去了。男：等一下喔，好，你跟他說叫他
    快一點」。98年6月18日10時58分20秒鄧吉祥以000000000
     0號行動電話撥打被告上開0000000000號行動電話：「男：
    國仔，你睡飽了嗎？哲：剛起來。男：剛起來，好啦，你下
    來再打給我，別太晚」。惟上開各次之通話，被告均係受話
    方，且依前述通訊監察譯文表所示，被告上開各次通話時之
    行動電話基地台位置，為台中市○○區○○路，為原台
    中縣潭子鄉○○路，、、、、為原台中縣潭子鄉
    ○○街，為原台中縣潭子鄉○○村○○○路，、、
    為原台中縣大里市○○路○段，為原台中縣大里市○○路
    ，均在原台中縣市內，且距南投縣草屯鎮○○路北投國小，
    均在數十公里之遙，顯非短時間內即可到達北投國小，被告
    自不可能各於上開時間，在北投國小外面販賣毒品海洛因予
    鄧吉祥，是證人鄧吉祥於偵查中所述曾分別於上開時間，在
    南投縣草屯鎮○○路北投國小外面，向被告購買海洛因云云
    ，即非令人無疑。況證人鄧吉祥於原審審理時，亦已證稱上
    開各次通話均非交易毒品等語，是證人鄧吉祥於偵查中就上
    開部分之所述，即難認與事實相符，此事涉被告成立販賣第
    一級毒品重罪之罪數多寡，自無從全憑證人鄧吉祥有瑕疵之
    說詞而率予擴張或減縮，是自難僅憑證人鄧吉祥於偵查中之
    證述，而無其他任何佐證下，遽予認定被告確有此部分販賣
    海洛因予鄧吉祥之犯行。
四、綜上所述，本案公訴人所舉之證據，既未達一般人均不致有
    所懷疑，而得確信被告分別有於附表四所指販賣第一級毒品
    海洛因予李啟豪、鄧吉祥之真實程度，無從說服本院形成被
    告此部分有罪之心證；且本院在得依或應依職權調查證據之
    範圍內，復查無其他積極證據足以證明被告確有此部分公訴
    意旨所指之犯行，即屬不能證明被告犯罪。原審未為詳查，
    遽對被告被訴如附表四所示販賣第一級毒品部分論罪科刑，
    即有未合，是被告上訴否認販賣毒品犯行，就此部分指摘原
    判決不當，為有理由，自應由本院將原判決如附表四所示販
    賣第一級毒品部分撤銷，並為被告此部分無罪之諭知。
參、適用的法律：
  (一)刑事訴訟法第368條、第369條第1項前段、第364條、第299
    條第1項前段、第301條第1項前段。
  (二)98年5月20日修正後毒品危害防制條例第4條第1項、第2項、
    第19條第1項。
  (三)刑法第11條、第2條第1項、第47條第1項、第59條、第51條
    第5款。
本案經檢察官陳佳琳到庭執行職務。
中    華    民    國   100    年    1     月    19    日
            刑事第二庭    審判長法  官  邱  顯  祥
                                法  官  姚  勳  昌
                                法  官  張  國  忠
以上正本證明與原本無異。
如不服本判決應於收受送達後10日內向本院提出上訴書狀，其未
敘述上訴之理由者，並得於提起上訴後10日內向本院補提理由書
（均須按他造當事人之人數附繕本）「切勿逕送上級法院」。

                                書記官  卓  佳  儀
中    華    民    國   100    年    1     月    19    日
附表一：販賣第一級毒品海洛因部分
┌──┬───┬──────┬─────┬─────┬────────┬──────────────┐
│編號│購毒者│交易聯絡時間│交易地點  │ 金    額 │所犯法條        │罪名及宣告刑                │
│    │      │   (民國)   │          │（新臺幣）│                │                            │
├──┼───┼──────┼─────┼─────┼────────┼──────────────┤
│ 1  │李瑞隆│98年7 月1 日│南投縣草屯│500元     │毒品危害防制條例│李明哲販賣第一級毒品，累犯，│
│    │      │16時20分至16│鎮○○路上│          │第4條第1項      │處有期徒刑拾伍年陸月。扣案如│
│    │      │時30分間    │          │          │                │附表三編號2 所示之物沒收；未│
│    │      │            │          │          │                │扣案販賣第一級毒品所得新臺幣│
│    │      │            │          │          │                │伍佰元沒收，如全部或一部不能│
│    │      │            │          │          │                │沒收時，以其財產抵償之。    │
├──┼───┼──────┼─────┼─────┼────────┼──────────────┤
│ 2  │李瑞隆│98年7 月5 日│臺中縣大里│500元     │毒品危害防制條例│李明哲販賣第一級毒品，累犯，│
│    │      │16時22分至16│市大里橋上│          │第4條第1項      │處有期徒刑拾伍年陸月。扣案如│
│    │      │時40分間    │          │          │                │附表三編號2 所示之物沒收；未│
│    │      │            │          │          │                │扣案販賣第一級毒品所得新臺幣│
│    │      │            │          │          │                │伍佰元沒收，如全部或一部不能│
│    │      │            │          │          │                │沒收時，以其財產抵償之。    │
├──┼───┼──────┼─────┼─────┼────────┼──────────────┤
│ 3  │李瑞隆│98年7 月8 日│臺中縣大里│500元     │毒品危害防制條例│李明哲販賣第一級毒品，累犯，│
│    │      │12時15分至12│市大里橋上│          │第4條第1項      │處有期徒刑拾伍年陸月。扣案如│
│    │      │時40分間    │          │          │                │附表三編號2 所示之物沒收；未│
│    │      │            │          │          │                │扣案販賣第一級毒品所得新臺幣│
│    │      │            │          │          │                │伍佰元沒收，如全部或一部不能│
│    │      │            │          │          │                │沒收時，以其財產抵償之。    │
├──┼───┼──────┼─────┼─────┼────────┼──────────────┤
│ 4  │李瑞隆│98年8 月9 日│臺中縣大里│500元     │毒品危害防制條例│李明哲販賣第一級毒品，累犯，│
│    │      │14時35分至14│市大里交流│          │第4條第1項      │處有期徒刑拾伍年陸月。未扣案│
│    │      │時50分間    │道附近    │          │                │如附表三編號1 所示之物沒收，│
│    │      │            │          │          │                │如全部或一部不能沒收時，追徵│
│    │      │            │          │          │                │其價額或以其財產抵償之；未扣│
│    │      │            │          │          │                │案販賣第一級毒品所得新臺幣伍│
│    │      │            │          │          │                │佰元沒收，如全部或一部不能沒│
│    │      │            │          │          │                │收時，以其財產抵償之。      │
├──┼───┼──────┼─────┼─────┼────────┼──────────────┤
│ 5  │李瑞隆│98年8 月10日│臺中縣大里│400元     │毒品危害防制條例│李明哲販賣第一級毒品，累犯，│
│    │      │11時39分至12│市大里橋上│          │第4條第1項      │處有期徒刑拾伍年肆月。未扣案│
│    │      │時10分間    │          │          │                │如附表三編號1 所示之物沒收，│
│    │      │            │          │          │                │如全部或一部不能沒收時，追徵│
│    │      │            │          │          │                │其價額或以其財產抵償之；未扣│
│    │      │            │          │          │                │案販賣第一級毒品所得新臺幣肆│
│    │      │            │          │          │                │佰元沒收，如全部或一部不能沒│
│    │      │            │          │          │                │收時，以其財產抵償之。      │
├──┼───┼──────┼─────┼─────┼────────┼──────────────┤
│ 6  │李瑞隆│98年8 月11日│臺中縣大里│500元     │毒品危害防制條例│李明哲販賣第一級毒品，累犯，│
│    │      │15時9 分至16│市大里橋上│          │第4條第1項      │處有期徒刑拾伍年陸月。未扣案│
│    │      │時間        │          │          │                │如附表三編號1 所示之物沒收，│
│    │      │            │          │          │                │如全部或一部不能沒收時，追徵│
│    │      │            │          │          │                │其價額或以其財產抵償之；未扣│
│    │      │            │          │          │                │案販賣第一級毒品所得新臺幣伍│
│    │      │            │          │          │                │佰元沒收，如全部或一部不能沒│
│    │      │            │          │          │                │收時，以其財產抵償之。      │
├──┼───┼──────┼─────┼─────┼────────┼──────────────┤
│ 7  │李瑞隆│98年8 月12日│臺中縣大里│500元     │毒品危害防制條例│李明哲販賣第一級毒品，累犯，│
│    │      │0 時21分至1 │市大里橋上│          │第4條第1項      │處有期徒刑拾伍年陸月。未扣案│
│    │      │時10分間    │          │          │                │如附表三編號1 所示之物沒收，│
│    │      │            │          │          │                │如全部或一部不能沒收時，追徵│
│    │      │            │          │          │                │其價額或以其財產抵償之；未扣│
│    │      │            │          │          │                │案販賣第一級毒品所得新臺幣伍│
│    │      │            │          │          │                │佰元沒收，如全部或一部不能沒│
│    │      │            │          │          │                │收時，以其財產抵償之。      │
├──┼───┼──────┼─────┼─────┼────────┼──────────────┤
│ 8  │李瑞隆│98年8 月14日│臺中縣大里│500元     │毒品危害防制條例│李明哲販賣第一級毒品，累犯，│
│    │      │19時56分至20│市大里橋上│          │第4條第1項      │處有期徒刑拾伍年陸月。未扣案│
│    │      │時40分間    │          │          │                │如附表三編號1 所示之物沒收，│
│    │      │            │          │          │                │如全部或一部不能沒收時，追徵│
│    │      │            │          │          │                │其價額或以其財產抵償之；未扣│
│    │      │            │          │          │                │案販賣第一級毒品所得新臺幣伍│
│    │      │            │          │          │                │佰元沒收，如全部或一部不能沒│
│    │      │            │          │          │                │收時，以其財產抵償之。      │
├──┼───┼──────┼─────┼─────┼────────┼──────────────┤
│ 9  │李瑞隆│98年8 月15日│臺中縣大里│1000元    │毒品危害防制條例│李明哲販賣第一級毒品，累犯，│
│    │      │23時23分至24│市大里橋上│          │第4條第1項      │處有期徒刑拾伍年陸月。未扣案│
│    │      │時間        │          │          │                │如附表三編號1 所示之物沒收，│
│    │      │            │          │          │                │如全部或一部不能沒收時，追徵│
│    │      │            │          │          │                │其價額或以其財產抵償之；未扣│
│    │      │            │          │          │                │案販賣第一級毒品所得新臺幣壹│
│    │      │            │          │          │                │仟元沒收，如全部或一部不能沒│
│    │      │            │          │          │                │收時，以其財產抵償之。      │
├──┼───┼──────┼─────┼─────┼────────┼──────────────┤
│ 10 │李瑞隆│98年8 月17日│臺中縣大里│500元     │毒品危害防制條例│李明哲販賣第一級毒品，累犯，│
│    │      │19時19分至20│市大里橋上│          │第4條第1項      │處有期徒刑拾伍年陸月。未扣案│
│    │      │時20分間    │          │          │                │如附表三編號1 所示之物沒收，│
│    │      │            │          │          │                │如全部或一部不能沒收時，追徵│
│    │      │            │          │          │                │其價額或以其財產抵償之；未扣│
│    │      │            │          │          │                │案販賣第一級毒品所得新臺幣伍│
│    │      │            │          │          │                │佰元沒收，如全部或一部不能沒│
│    │      │            │          │          │                │收時，以其財產抵償之。      │
├──┼───┼──────┼─────┼─────┼────────┼──────────────┤
│ 11 │李瑞隆│98年8 月19日│臺中縣大里│500元     │毒品危害防制條例│李明哲販賣第一級毒品，累犯，│
│    │      │19時45分至20│市大里橋上│          │第4條第1項      │處有期徒刑拾伍年陸月。未扣案│
│    │      │時5分間     │          │          │                │如附表三編號1 所示之物沒收，│
│    │      │            │          │          │                │如全部或一部不能沒收時，追徵│
│    │      │            │          │          │                │其價額或以其財產抵償之；未扣│
│    │      │            │          │          │                │案販賣第一級毒品所得新臺幣伍│
│    │      │            │          │          │                │佰元沒收，如全部或一部不能沒│
│    │      │            │          │          │                │收時，以其財產抵償之。      │
├──┼───┼──────┼─────┼─────┼────────┼──────────────┤
│ 12 │李瑞隆│98年8 月21日│臺中縣大里│500元     │毒品危害防制條例│李明哲販賣第一級毒品，累犯，│
│    │      │12時37分至13│市大里橋上│          │第4條第1項      │處有期徒刑拾伍年陸月。未扣案│
│    │      │時20分間    │          │          │                │如附表三編號1 所示之物沒收，│
│    │      │            │          │          │                │如全部或一部不能沒收時，追徵│
│    │      │            │          │          │                │其價額或以其財產抵償之；未扣│
│    │      │            │          │          │                │案販賣第一級毒品所得新臺幣伍│
│    │      │            │          │          │                │佰元沒收，如全部或一部不能沒│
│    │      │            │          │          │                │收時，以其財產抵償之。      │
├──┼───┼──────┼─────┼─────┼────────┼──────────────┤
│ 13 │李瑞隆│98年8 月28日│南投縣草屯│500元     │毒品危害防制條例│李明哲販賣第一級毒品，累犯，│
│    │      │19時54分至20│鎮草屯加油│          │第4條第1項      │處有期徒刑拾伍年陸月。未扣案│
│    │      │時30分間    │站附近    │          │                │如附表三編號1 所示之物沒收，│
│    │      │            │          │          │                │如全部或一部不能沒收時，追徵│
│    │      │            │          │          │                │其價額或以其財產抵償之；未扣│
│    │      │            │          │          │                │案販賣第一級毒品所得新臺幣伍│
│    │      │            │          │          │                │佰元沒收，如全部或一部不能沒│
│    │      │            │          │          │                │收時，以其財產抵償之。      │
├──┼───┼──────┼─────┼─────┼────────┼──────────────┤
│ 14 │李啟豪│98年7 月22日│臺中縣大里│800元     │毒品危害防制條例│李明哲販賣第一級毒品，累犯，│
│    │      │13時47分至14│市大里橋上│          │第4條第1項      │處有期徒刑拾伍年陸月。扣案如│
│    │      │時26分間    │          │          │                │附表三編號2 所示之物沒收；未│
│    │      │            │          │          │                │扣案販賣第一級毒品所得新臺幣│
│    │      │            │          │          │                │捌佰元沒收，如全部或一部不能│
│    │      │            │          │          │                │沒收時，以其財產抵償之。    │
├──┼───┼──────┼─────┼─────┼────────┼──────────────┤
│ 15 │李啟豪│98年8 月27日│南投縣草屯│500元     │毒品危害防制條例│李明哲販賣第一級毒品，累犯，│
│    │      │17時23分至17│鎮○○路中│          │第4條第1項      │處有期徒刑拾伍年陸月。扣案如│
│    │      │時37分間    │原國小外面│          │                │附表三編號2 所示之物沒收；未│
│    │      │            │          │          │                │扣案販賣第一級毒品所得新臺幣│
│    │      │            │          │          │                │伍佰元沒收，如全部或一部不能│
│    │      │            │          │          │                │沒收時，以其財產抵償之。    │
├──┼───┼──────┼─────┼─────┼────────┼──────────────┤
│ 16 │李啟豪│98年8 月28日│臺中縣大里│1,000元   │毒品危害防制條例│李明哲販賣第一級毒品，累犯，│
│    │      │11時42分至12│市仁愛醫院│          │第4條第1項      │處有期徒刑拾伍年捌月。未扣案│
│    │      │時29分間    │外面      │          │                │如附表三編號1 所示之物沒收，│
│    │      │            │          │          │                │如全部或一部不能沒收時，追徵│
│    │      │            │          │          │                │其價額或以其財產抵償之；未扣│
│    │      │            │          │          │                │案販賣第一級毒品所得新臺幣壹│
│    │      │            │          │          │                │仟元沒收，如全部或一部不能沒│
│    │      │            │          │          │                │收時，以其財產抵償之。      │
├──┼───┼──────┼─────┼─────┼────────┼──────────────┤
│ 17 │李啟豪│98年8 月30日│臺中縣大里│1,000元   │毒品危害防制條例│李明哲販賣第一級毒品，累犯，│
│    │      │12時17分許  │市仁愛醫院│          │第4條第1項      │處有期徒刑拾伍年捌月。扣案如│
│    │      │            │外面      │          │                │附表三編號2 所示之物沒收；未│
│    │      │            │          │          │                │扣案販賣第一級毒品所得新臺幣│
│    │      │            │          │          │                │壹仟元沒收，如全部或一部不能│
│    │      │            │          │          │                │沒收時，以其財產抵償之。    │
├──┼───┼──────┼─────┼─────┼────────┼──────────────┤
│ 18 │李啟豪│98年8 月31日│臺中縣大里│900元     │毒品危害防制條例│李明哲販賣第一級毒品，累犯，│
│    │      │11時12分許  │市仁愛醫院│          │第4條第1項      │處有期徒刑拾伍年陸月。扣案如│
│    │      │            │外面      │          │                │附表三編號2 所示之物沒收；未│
│    │      │            │          │          │                │扣案販賣第一級毒品所得新臺幣│
│    │      │            │          │          │                │玖佰元沒收，如全部或一部不能│
│    │      │            │          │          │                │沒收時，以其財產抵償之。    │
├──┼───┼──────┼─────┼─────┼────────┼──────────────┤
│ 19 │李啟豪│98年9 月1 日│臺中縣大里│700元     │毒品危害防制條例│李明哲販賣第一級毒品，累犯，│
│    │      │15時25分至16│市仁愛醫院│          │第4條第1項      │處有期徒刑拾伍年陸月。扣案如│
│    │      │時間        │外面      │          │                │附表三編號2 所示之物沒收；未│
│    │      │            │          │          │                │扣案販賣第一級毒品所得新臺幣│
│    │      │            │          │          │                │柒佰元沒收，如全部或一部不能│
│    │      │            │          │          │                │沒收時，以其財產抵償之。    │
├──┼───┼──────┼─────┼─────┼────────┼──────────────┤
│ 20 │鄧吉祥│98年5 月12日│南投縣草屯│1,000元   │毒品危害防制條例│李明哲販賣第一級毒品，累犯，│
│    │      │14時4分許   │鎮○○路朝│          │第4條第1項      │處有期徒刑拾伍年捌月。扣案如│
│    │      │            │陽宮外面  │          │                │附表三編號2 所示之物沒收；未│
│    │      │            │          │          │                │扣案販賣第一級毒品所得新臺幣│
│    │      │            │          │          │                │壹仟元沒收，如全部或一部不能│
│    │      │            │          │          │                │沒收時，以其財產抵償之。    │
├──┼───┼──────┼─────┼─────┼────────┼──────────────┤
│ 21 │鄧吉祥│98年5月13日 │南投縣草屯│1,000元   │毒品危害防制條例│李明哲販賣第一級毒品，累犯，│
│    │      │11時37分至14│鎮○○路北│          │第4條第1項      │處有期徒刑拾伍年捌月。扣案如│
│    │      │時7分間     │投國小外面│          │                │附表三編號2 所示之物沒收；未│
│    │      │            │          │          │                │扣案販賣第一級毒品所得新臺幣│
│    │      │            │          │          │                │壹仟元沒收，如全部或一部不能│
│    │      │            │          │          │                │沒收時，以其財產抵償之。    │
├──┼───┼──────┼─────┼─────┼────────┼──────────────┤
│ 22 │鄧吉祥│98年6月1日14│南投縣草屯│2,000元   │毒品危害防制條例│李明哲販賣第一級毒品，累犯，│
│    │      │時35分許    │鎮○○路北│          │第4條第1項      │處有期徒刑拾伍年拾月。扣案如│
│    │      │            │投國小旁50│          │                │附表三編號2 所示之物沒收；未│
│    │      │            │0公尺天橋 │          │                │扣案販賣第一級毒品所得新臺幣│
│    │      │            │下        │          │                │貳仟元沒收，如全部或一部不能│
│    │      │            │          │          │                │沒收時，以其財產抵償之。    │
├──┼───┼──────┼─────┼─────┼────────┼──────────────┤
│ 23 │鄧吉祥│98年6月4日15│南投縣草屯│2,000元   │毒品危害防制條例│李明哲販賣第一級毒品，累犯，│
│    │      │時5分至15時 │鎮○○路北│          │第4條第1項      │處有期徒刑拾伍年拾月。扣案如│
│    │      │17 分間     │投國小外面│          │                │附表三編號2 所示之物沒收；未│
│    │      │            │          │          │                │扣案販賣第一級毒品所得新臺幣│
│    │      │            │          │          │                │貳仟元沒收，如全部或一部不能│
│    │      │            │          │          │                │沒收時，以其財產抵償之。    │
├──┼───┼──────┼─────┼─────┼────────┼──────────────┤
│ 24 │鄧吉祥│98年6月5日14│南投縣草屯│1,000元   │毒品危害防制條例│李明哲販賣第一級毒品，累犯，│
│    │      │時6分許     │鎮○○路北│          │第4條第1項      │處有期徒刑拾伍年捌月。扣案如│
│    │      │            │投國小外面│          │                │附表三編號2 所示之物沒收；未│
│    │      │            │          │          │                │扣案販賣第一級毒品所得新臺幣│
│    │      │            │          │          │                │壹仟元沒收，如全部或一部不能│
│    │      │            │          │          │                │沒收時，以其財產抵償之。    │
├──┼───┼──────┼─────┼─────┼────────┼──────────────┤
│ 25 │鄧吉祥│98年6月6日14│南投縣草屯│1,000元   │毒品危害防制條例│李明哲販賣第一級毒品，累犯，│
│    │      │時50分許    │鎮○○路北│          │第4條第1項      │處有期徒刑拾伍年捌月。扣案如│
│    │      │            │投國小外面│          │                │附表三編號2 所示之物沒收；未│
│    │      │            │          │          │                │扣案販賣第一級毒品所得新臺幣│
│    │      │            │          │          │                │壹仟元沒收，如全部或一部不能│
│    │      │            │          │          │                │沒收時，以其財產抵償之。    │
├──┼───┼──────┼─────┼─────┼────────┼──────────────┤
│ 26 │鄧吉祥│98年6月7日12│南投縣草屯│2,000元   │毒品危害防制條例│李明哲販賣第一級毒品，累犯，│
│    │      │時42分許    │鎮○○路北│          │第4條第1項      │處有期徒刑拾伍年拾月。扣案如│
│    │      │            │投國小外面│          │                │附表三編號2 所示之物沒收；未│
│    │      │            │          │          │                │扣案販賣第一級毒品所得新臺幣│
│    │      │            │          │          │                │貳仟元沒收，如全部或一部不能│
│    │      │            │          │          │                │沒收時，以其財產抵償之。    │
├──┼───┼──────┼─────┼─────┼────────┼──────────────┤
│ 27 │鄧吉祥│98年6月13日 │南投縣草屯│1,000元   │毒品危害防制條例│李明哲販賣第一級毒品，累犯，│
│    │      │15時32分許  │鎮○○路北│          │第4條第1項      │處有期徒刑拾伍年捌月。扣案如│
│    │      │            │投國小外面│          │                │附表三編號2 所示之物沒收；未│
│    │      │            │          │          │                │扣案販賣第一級毒品所得新臺幣│
│    │      │            │          │          │                │壹仟元沒收，如全部或一部不能│
│    │      │            │          │          │                │沒收時，以其財產抵償之。    │
├──┼───┼──────┼─────┼─────┼────────┼──────────────┤
│ 28 │鄧吉祥│98年6月15日 │南投縣草屯│2,000元   │毒品危害防制條例│李明哲販賣第一級毒品，累犯，│
│    │      │14時4分許   │鎮○○路北│          │第4條第1項      │處有期徒刑拾伍年拾月。扣案如│
│    │      │            │投國小外面│          │                │附表三編號2 所示之物沒收；未│
│    │      │            │          │          │                │扣案販賣第一級毒品所得新臺幣│
│    │      │            │          │          │                │貳仟元沒收，如全部或一部不能│
│    │      │            │          │          │                │沒收時，以其財產抵償之。    │
└──┴───┴──────┴─────┴─────┴────────┴──────────────┘
附表二：販賣第二級毒品甲基安非他命部分
┌──┬───┬──────┬─────┬─────┬────────┬──────────────┐
│編號│購毒者│交易時間    │交易地點  │ 金    額 │所犯法條        │罪名及宣告刑                │
│    │      │ (民國)     │          │（新臺幣）│                │                            │
├──┼───┼──────┼─────┼─────┼────────┼──────────────┤
│ 1  │黃崇哲│98年7 月2 日│臺中縣大里│3,500元   │毒品危害防制條例│李明哲販賣第二級毒品，累犯，│
│    │      │13時23分至晚│市○○路上│          │第4條第2項      │處有期徒刑柒年拾月。扣案如附│
│    │      │間某時許    │MIO 美髮沙│          │                │表三編號2 所示之物沒收；未扣│
│    │      │            │龍店外    │          │                │案販賣第二級毒品所得新臺幣參│
│    │      │            │          │          │                │仟伍佰元沒收，如全部或一部不│
│    │      │            │          │          │                │能沒收時，以其財產抵償之。  │
├──┼───┼──────┼─────┼─────┼────────┼──────────────┤
│ 2  │黃崇哲│98年7 月21日│臺中縣大里│3,500元   │毒品危害防制條例│李明哲販賣第二級毒品，累犯，│
│    │      │12時15分至12│市○○路上│          │第4條第2項      │處有期徒刑柒年拾月。扣案如附│
│    │      │時26分間    │MIO 美髮沙│          │                │表三編號2 所示之物沒收；未扣│
│    │      │            │龍店外    │          │                │案販賣第二級毒品所得新臺幣參│
│    │      │            │          │          │                │仟伍佰元沒收，如全部或一部不│
│    │      │            │          │          │                │能沒收時，以其財產抵償之。  │
└──┴───┴──────┴─────┴─────┴────────┴──────────────┘
附表三：
┌──┬───────┬─────┬────────┐
│編號│  物品名稱    │單位      │數            量│
├──┼───────┼─────┼────────┤
│ 1  │未扣案搭配門號│支        │1               │
│    │0000000000號行│          │                │
│    │動電話（含SIM │          │                │
│    │卡1張）       │          │                │
├──┼───────┼─────┼────────┤
│ 2  │扣案搭配門號09│支        │1               │
│    │00000000號行動│          │                │
│    │電話（含SIM 卡│          │                │
│    │1張）         │          │                │
├──┼───────┼─────┼────────┤
│ 3  │海洛因（驗後淨│包        │4               │
│    │重合計1.18公克│          │                │
│    │）            │          │                │
├──┼───────┼─────┼────────┤
│ 4  │甲基安非他命（│包        │4               │
│    │驗餘淨重合計3.│          │                │
│    │353公克）     │          │                │
├──┼───────┼─────┼────────┤
│ 5  │海洛因殘渣袋  │批        │1               │
├──┼───────┼─────┼────────┤
│ 6  │扣案搭配門號09│支        │1               │
│    │00000000號行動│          │                │
│    │電話（含SIM 卡│          │                │
│    │1張）         │          │                │
└──┴───────┴─────┴────────┘
附表四：無罪部分（被訴販賣第一級毒品海洛因部分）
┌──┬───┬──────┬─────┬─────┐
│編號│購毒者│交易時間    │交易地點  │ 金    額 │
│    │      │ (民國)     │          │（新臺幣）│
├──┼───┼──────┼─────┼─────┤
│ 1  │李啟豪│98年8 月29日│臺中縣大里│800元     │
│    │      │            │市仁愛醫院│          │
│    │      │            │外面      │          │
├──┼───┼──────┼─────┼─────┤
│ 2  │鄧吉祥│98年5月17日 │南投縣草屯│1,000元   │
│    │      │            │鎮○○路北│          │
│    │      │            │投國小外面│          │
├──┼───┼──────┼─────┼─────┤
│ 3  │鄧吉祥│98年5月20日 │南投縣草屯│1,000元   │
│    │      │            │鎮○○路北│          │
│    │      │            │投國小外面│          │
├──┼───┼──────┼─────┼─────┤
│ 4  │鄧吉祥│98年5月26日 │南投縣草屯│1,000元   │
│    │      │            │鎮○○路北│          │
│    │      │            │投國小外面│          │
├──┼───┼──────┼─────┼─────┤
│ 5  │鄧吉祥│98年5月27日 │南投縣草屯│2,000元   │
│    │      │            │鎮○○路北│          │
│    │      │            │投國小外面│          │
├──┼───┼──────┼─────┼─────┤
│ 6  │鄧吉祥│98年5月28日 │南投縣草屯│1,000元   │
│    │      │            │鎮○○路北│          │
│    │      │            │投國小外面│          │
├──┼───┼──────┼─────┼─────┤
│ 7  │鄧吉祥│98年6月3日  │南投縣草屯│1,000元   │
│    │      │            │鎮○○路北│          │
│    │      │            │投國小外面│          │
├──┼───┼──────┼─────┼─────┤
│ 8  │鄧吉祥│98年6月8日  │南投縣草屯│2,000元   │
│    │      │            │鎮○○路北│          │
│    │      │            │投國小外面│          │
├──┼───┼──────┼─────┼─────┤
│ 9  │鄧吉祥│98年6月9日  │南投縣草屯│2,000元   │
│    │      │            │鎮○○路北│          │
│    │      │            │投國小外面│          │
├──┼───┼──────┼─────┼─────┤
│ 10 │鄧吉祥│98年6月10日 │南投縣草屯│1,000元   │
│    │      │            │鎮○○路北│          │
│    │      │            │投國小外面│          │
├──┼───┼──────┼─────┼─────┤
│ 11 │鄧吉祥│98年6月11日 │南投縣草屯│2,000元   │
│    │      │            │鎮○○路北│          │
│    │      │            │投國小外面│          │
├──┼───┼──────┼─────┼─────┤
│ 12 │鄧吉祥│98年6月17日 │南投縣草屯│2,000元   │
│    │      │            │鎮○○路北│          │
│    │      │            │投國小外面│          │
├──┼───┼──────┼─────┼─────┤
│ 13 │鄧吉祥│98年6月18日 │南投縣草屯│2,000元   │
│    │      │            │鎮○○路北│          │
│    │      │            │投國小外面│          │
└──┴───┴──────┴─────┴─────┘